臺灣基隆地方法院民事判決　　　　　　96年度基簡字第1036號
原　　　告　甲○○
被　　　告　乙○○
　　　　　　　　　　（
上列當事人間請求清償票款事件，本院於中華民國96年11月19日
辯論終結，茲判決如下：
    主  文
被告應給付原告新臺幣貳拾陸萬參仟伍佰元及自民國九十六年二
月十三日起至清償日止按年利六釐計算之利息。
訴訟費用新臺幣貳仟捌佰柒拾元由被告負擔。
本判決得為假執行。
    事實及理由要領
一、原告主張：渠執有被告簽發如附表所示之支票１張，經於96
    年２月12日向付款人為付款之提示，竟因存款不足而遭退票
    ，迭催不理等情，為此依票據之法律關係，起訴求為如主文
    第１項所示之判決。
二、被告雖自認原告所執如附表所示之支票確為渠所簽發無訛，
    惟以：該張支票係渠與訴外人顧寶明換票使用而交付，渠不
    認識原告；又渠雖想要清償，但目前沒有工作，沒有能力清
    償等語，資為抗辯。
三、查原告主張之上開事實，業據其提出如附表所示之支票及退
    票理由單各１張為證，經核與其所述相符，且被告亦自認原
    告所執支票確實為渠所簽發，原告之主張自堪信為真實，亦
    即被告確有積欠原告如主文所示之票款本息未付，依法應負
    清償之責，從而原告依票據之法律關係，訴請被告如數給付
    ，自屬正當，應予准許。至被告既將支票與他人交換使用，
    不論他人再以該張支票用作何種用途，交付予何人，依法被
    告均應負給付票款之責，是被告抗辯：渠係與訴外人顧寶明
    換票使用而交付，渠不認識原告云云，自不可採；又「有無
    資力償還，乃係執行問題，不能據為不履行義務之抗辯。」
    （參見最高法院19年度上字第1733號判例），故被告抗辯：
    渠雖想要清償，但目前沒有工作，沒有能力清償云云，亦不
    可採，均並予敘明。
四、本件訴訟費用（裁判費）2,870.元，依民事訴訟法第78條規
    定，應由敗訴之被告負擔，爰一併確定其數額如主文第２項
    所示。
五、本件係「就民事訴訟法第0427條第２項訴訟（本於票據有所
    請求而涉訟者之訴訟）適用簡易程序所為被告敗訴之判決」
    ，依民事訴訟法第0389條第１項第３款規定，應依職權宣告
    假執行，爰依職權宣告之。
六、據上論結，本件原告之訴為有理由，依民事訴訟法第78條、
    第0436條第２項、第0389條第１項第３款，判決如主文。
中　　華　  民　  國　  96　　年　　11 　 月　  26    日
                  基隆簡易庭法   　官 林金發
以上正本係照原本作成。
如不服本判決，應於本判決送達後20日內向本院提出上訴狀（並
附繕本）及繳納上訴裁判費，上訴於本院合議庭。
中　　華　  民　  國　  96　　年　　11 　 月　  26    日
　                          法院書記官  陳錦進
┌──────────────────────────────────┐
│附表（96年度基簡字第1036號）：　　　　　　　　　　　   　　　       │
├─┬───┬─────────┬──────┬─────┬─────┤
│編│發票人│付　    款　    人│發　 票   日│ 票面金額 │票      號│
│號│　　  │　　　    　　    │（ 民  國 ）│（新臺幣）│　　    　│
├─┼───┼─────────┼──────┼─────┼─────┤
│１│乙○○│有限責任基隆市第二│96年２月12日│263,500元 │RF0000000 │
│  │      │信用合作社廟口分社│    　　    │          │    　    │
└─┴───┴─────────┴──────┴─────┴─────┘
